臺灣臺北地方法院民事簡易判決
111年度北簡字第14624號
原      告  臺灣新光商業銀行股份有限公司

法定代理人  李增昌  
訴訟代理人  陳冠蓁  
被      告  羅南雄  

上列當事人間請求給付簽帳卡消費款事件，於中華民國111年11
月14日言詞辯論終結，本院判決如下：
　　主      文
被告應給付原告新臺幣壹拾萬柒仟貳佰壹拾柒元，及自民國一百
零六年十月十二日起至民國一百零四年八月三十一日止，按年息
百分之十九點七一計算之利息，併自民國一百零四年九月一日起
至清償日止，按年息百分之十五計算之利息。
訴訟費用新臺幣壹仟壹佰壹拾元由被告負擔。
本判決得假執行。
　　事實及理由要領
一、原告主張被告與原告（於民國94年12月31日誠泰商業銀行股
    份有限公司與臺灣新光商業銀行股份有限公司合併，誠泰商
    業銀行股份有限公司為消滅銀行，臺灣新光商業銀行股份有
    限公司為存續銀行，並於合併後變更公司名稱為臺灣新光商
    業銀行股份有限公司）訂立信用卡使用契約，並領用信用卡
    ，迄今尚積欠如主文第1項所示之金額，爰依契約法律關係
    起訴請求。
二、經查：原告主張之事實，業據提出與其所述相符之信用卡申
    請書、信用卡約定條款、單月帳務資料查詢、帳單明細、經
    濟部95年1月2日經授商字第09501000220號函影本、股份有
    限公司變更登記表影本等件為證，且為被告所不爭執，應認
    原告之主張為真實。
三、惟按請求權，因15年間不行使而消滅。但法律所定期間較短
    者，依其規定；利息、紅利、租金、贍養費、退職金及其他
    1年或不及1年之定期給付債權，其各期給付請求權，因5年
    間不行使而消滅，民法第125、126條分別定有明文。經查，
    原告於111年10月6日向本院起訴請求被告返還借款，則超過
    5年以上部分即106年10月6日之前之利息債權，已罹於5年短
    期消滅時效，此部分被告主張時效抗辯而拒絕給付，洵屬有
    據。原告並減縮僅請求自106年10月12日起算之利息，亦無
    不合。從而，原告訴請被告給付如主文第1項所示之金額及
    利息，洵屬正當，應予准許。
四、本件係就民事訴訟法第427條訴訟適用簡易程序所為被告敗
    訴之判決，依同法第389條第1項第3款規定，應依職權宣告
    假執行。
五、本件訴訟費用額，依後附計算書確定如主文所示金額。
中　　華　　民　　國　　111 　年　　12　　月　　5 　　日
                  臺灣臺北地方法院臺北簡易庭
                              法  官　李宜娟
以上正本係照原本作成。
如不服本判決，應於判決送達後20日內向本庭提出上訴狀。（須
按他造當事人之人數附繕本）。如委任律師提起上訴者，應一併
繳納上訴審裁判費。
中　　華　　民　　國　　111 　年　　12　　月　　5 　　日
　　　　　　　　　　　　　　  書記官　官逸嫻
　　　計　　算　　書
項　　　　目             金　額（新臺幣）    　　備　註
第一審裁判費   　 　　   1,110元
合　　　　計　　　       1,110元